臺灣高雄地方法院刑事判決　　　　　　　95年度易字第1712號
公　訴　人　臺灣高雄地方法院檢察署檢察官
被　　　告　丙○○
　　　　　　　　　　（現另案於臺灣高雄監獄執行中）
上列被告因竊盜案件，經檢察官提起公訴（95年度偵字第5281號
），本院判決如下：
    主  文
丙○○竊盜，累犯，處有期徒刑拾月。
    事  實
一、丙○○前因毒品危害防制條例案件，經臺灣高等法院高雄分
    院以90年度上訴字第1754號分別判處有期徒刑8 月、5 月，
    定應執行刑有期徒刑1 年確定，於民國92年5 月27日縮短刑
    期執行完畢。詎仍不知悔改，竟意圖為自己不法所有，於94
    年9 月28日（起訴書誤載為29日）晚上9 時至10時5 分間之
    某時許，在台南縣學甲鎮○○路6 號前，竊取蕭雅靜所有、
    交由甲○○使用、顏色白色、廠牌NISSAN、車牌號碼5059─
    DA號自小客車，得手後留供己用。嗣於同年月30日晚間9 時
    許，因潘進榮（另案判決確定）至陳許淑貞位於高雄縣旗山
    鎮○○里○○路（起訴意旨誤載為交中路）54巷19號之住處
    欲竊取陳許淑貞之內褲，為陳許淑貞發覺報警追查，而丙○
    ○因駕駛上開車輛與潘進榮所駕駛車牌號碼TC－9259號一同
    由竹峰停車場行駛至位於高雄縣旗山鎮○○○路鼓山國小停
    放，於警方到場後，當場查獲潘進榮並查扣上開自小客車，
    始悉上情。
二、案經高雄縣政府警察局旗山分局報告臺灣高雄地方法院檢察
    署檢察官偵查起訴。
    理  由
壹、證據能力部分：
一、按「被告以外之人於偵查中向檢察官所為之陳述，除顯有不
    可信之情況者外，得為證據」，刑事訴訟法第159 條之1 第
    2 項亦有明文，而該條之立法理由係認被告以外之人（包括
    證人、鑑定人、告訴人、被害人及共同被告等）之陳述如在
    法官面前為之，因其任意陳述之信用性係在已受確定保障之
    情況下所為，自得作為證據。而現階段刑事訴訟法規定檢察
    官代表國家偵查犯罪、實施公訴，依法其有訊問被告、證人
    及鑑定人之權，證人、鑑定人且須具結，而實務運作時，檢
    察官偵查中向被告以外之人所取得之陳述，原則上均能遵守
    法律規定，不致違法取供，其可信度極高，職是，被告以外
    之人前於偵查中已具結而為證述，除反對該項供述得具有證
    據能力之一方，已釋明「顯有不可信之情況」之理由外，即
    不宜遽指該證人於偵查中之陳述不具證據能力。本件證人徐
    亦田、劉清明、潘進榮於偵查中在檢察官前所為陳述，已經
    依法具結，並無顯不可信之特別情況，另被告復未曾提及檢
    察官在偵查時有何不法取供致證人證詞顯不可信之情事，是
    其等於偵查中之證述，自得採為本件證據。
二、被告以外之人於審判外之陳述，雖不符刑事訴訟法第159 條
    之1 至第159 條之4 之規定，而經當事人於審判程序同意作
    為證據，法院審酌該言詞陳述或書面陳述作成時之情況，認
    為適當者，亦得為證據。刑事訴訟法第159 條之5 第1 項定
    有明文。檢察官、被告對於證人潘進榮、許淑貞、甲○○於
    警詢證述之證據能力，於本院審判程序時，均表示同意，茲
    審酌該等書面陳述作成時之情況，並無不宜作為證據之情事
    ，依刑事訴訟法第159 條之5 第1 項之規定，得作為證據。
貳、論罪科刑部分：
一、訊據被告丙○○矢口否認有何竊盜犯行，辯稱：伊綽號為牛
    才，94年9 月28日、29日未去過臺南，伊有認識在臺南佳里
    開店的一位大姊，如果大姊找伊去店裡，伊就會過去，94年
    9 月30日晚上伊沒有去鼓山國小，伊所開之黑色豐田自小客
    車是伊女友給伊開的，車號5059—DA車子是何人所偷伊不知
    道云云。惟查：
（一）證人即被害人甲○○於警詢時證述：伊所使用車號5059—
      DA自小客車，係於94年9 月28日晚上8 時許停放於臺南縣
      學甲鎮○○路6 號前，伊94年9 月29日凌晨2 時20分許要
      開車時，發現車子已遭竊等語（見95年度偵字第5281號偵
      查卷第187 ～188 頁）；另證人陳許淑貞於警詢時證述：
      伊發現另案竊取內衣褲之嫌犯潘進榮所駕車輛及同夥另1
      部車號5059—DA白色轎車同時停在竹峰寺前停車場，伊發
      現嫌犯開車離去時，立即報案查獲，並於同日晚上在鼓山
      國小後方尋獲，但不清楚車號5059—DA之白色轎車由何人
      駕駛等語（見上開偵查卷第141 頁）；又當日查獲之員警
      徐亦田於偵查中證稱：查獲當日即94年9 月30日晚上9 點
      多被害人即陳許淑貞之子發現潘進榮開的車與另1 部車，
      並跟隨至鼓山國小後面，伊接到報案後到現場，當時2 部
      車引擎都是熱的，潘進榮開1 台，另2 人開白色贓車，伊
      上前盤查時，潘進榮被抓到，另2 人跑掉等語（見上開偵
      查卷第130 頁），是車號5059—DA白色自小客車於94年9
      月28日晚上8 時許至翌日凌晨2 時20分許在臺南縣學甲鎮
      ○○路6 號前遭竊後，於94年9 月30日晚上9 時許甫經駕
      駛由高雄縣旗山鎮竹峰停車場行駛至高雄縣旗山鎮○○○
      路鼓山國小停放一情，應堪認定。
（二）證人潘進榮於警詢及偵查時證述：查獲當日5059—DA白色
      自小客車是「牛才」駕駛搭載劉清明等人而來，因伊與牛
      財等人欲至鼓山國小施用毒品，後來警察來了，牛財等人
      跑走，伊即被抓等語（見偵查卷第17、177 、180 頁），
      核與查獲員警徐亦田所稱之查獲情形相符。又被告亦供述
      其與證人潘進榮並無毒品、金錢糾紛，是證人潘進榮亦無
      虛詞構陷被告之情；另被告亦供述門號0000000000號之行
      動電話為伊所使用等語（見上開偵查卷第87頁、本院卷第
      39 頁） ，而被告於94年9 月28日晚上10時04分22秒時，
      其門號基地臺位置在臺南縣學甲鎮○○路1 號12樓處，亦
      即在被害人停放車號5059—DA白色自小客車失竊地點之臺
      南縣學甲鎮○○路附近；又被告於94年9 月30日晚上8 時
      56 分31 秒至9 時19分47秒其門號基地臺位置則在高雄縣
      旗山鎮○○路○ 段62巷41弄處，是被告當時位在高雄縣旗
      山鎮○○路○ 段即車號5059—DA白色自小客車尋獲之高雄
      縣旗山鎮○○○路鼓山國小附近，均堪認定，是證人潘進
      榮證稱該車號5059—DA白色自小客車為被告駕駛而來，即
      有可信之處。
（三）另依據被告所使用門號0000000000號之基地台位置顯示，
      自94年9 月28日下午3 時53分起，被告之門號移動方向從
      屏東縣里港鄉、臺南市南區、臺南縣將軍鄉、臺南縣學甲
      鎮、臺南縣下營鄉、臺南縣麻豆鎮、臺南市○○路、臺南
      市北區，至翌日（29日）凌晨1 時24分許，始回到高雄縣
      旗山鎮，有該門號雙向通聯紀錄在卷可考（見偵查卷第
      116 ～119 頁），且94年9 月30日晚上8 時56分31秒至9
      時19分47秒其門號基地臺位置則在高雄縣旗山鎮○○路○
      段62巷41弄處，業如前述，是被告辯稱於94年10月28、29
      日未去過臺南，於94 年9月30日晚上位置高雄縣鼓山國小
      一詞，顯為卸責之詞，不足採信。參以被告於94年9 月28
      日晚上10時許及同年9 月30日晚上9 時許，在5059—DA白
      色自小客車失竊時及尋獲時，均顯示其在現場，並經證人
      潘進榮證述被告係駕駛5059—DA白色自小客車前往高雄縣
      旗山鎮○○○路之鼓山國小之人，則被告於94年9 月30日
      駕駛上開失竊之5059—DA白色自小客車，又於該自小客車
      失竊時在場，是其為竊取該自小客車之人無疑。
（四）再被告於94年9 月28日晚上10時許至翌日（29日）凌晨1
      時24分許之行進動線為臺南縣學甲鎮、臺南縣下營鄉、臺
      南縣麻豆鎮、臺南市○○路、臺南市北區，高雄縣旗山鎮
      （見偵查卷第119 頁），足認其於94年9 月28日晚上10時
      許係自臺南縣學甲鎮沿中山高速公路至臺南市後，再返回
      高雄縣旗山鎮甚明。又被告於94年9 月28日晚上9 時16分
      39秒之位置尚在臺南縣將軍鄉西華村處，於同日晚上10時
      04分22秒復出現於臺南縣學甲鎮○○路1 號12樓處，再於
      同日晚上10時04分45秒即已前往臺南縣下營鄉○○○地段
      處，益徵5059—DA白色自小客車於94年9 月28日晚上9 時
      至10時5 分間之某時許，經被告竊得後即駕車沿高速公路
      駛離現場一情無疑。
（五）被告雖辯常常前往臺南縣佳里鎮找大姊，並至伊大姊店內
      幫忙看店，常會待一整天等情，然被告就該大姊所經營位
      於臺南縣佳里鎮之小吃部名稱、地址及從高雄前往之確切
      動線，均不甚清楚而支吾其詞，甚至答稱從高雄前往時走
      南二高，並至西螺交流道再往回走等情（見本院卷第40～
      41 頁） ，顯見其就如何到達臺南縣佳里鎮之路線並非熟
      悉；縱被告嗣後辯稱係從西港交流道至臺南縣佳里鎮，然
      臺南縣西港鄉在佳里鎮南方，臺南縣學甲鎮則在佳里鎮北
      方，且依94年9 月28日之該通聯紀錄顯示被告均無在臺南
      縣佳里鎮出現通聯之情況（見偵查卷第118 ～119 頁），
      果被告係從西港交流道前往臺南縣佳里鎮，且長時間待在
      臺南縣佳里鎮幫忙，亦不致長時間均無顯示其位於臺南縣
      佳里鎮，甚至顯示未經過臺南縣佳里鎮而前往臺南縣學甲
      鎮之動線，故被告所述行進動向及長時間待在佳里鎮等語
      況顯違常情。況被告於94年9 月28日、29日之被害人車輛
      失竊時間內，其門號基地台位置行進動線業如前述，均未
      在臺南縣佳里鎮出現，故被告此部分辯解，顯為卸責之詞
      ，均不足為其有利之認定。
（六）另證人劉清明雖於偵查中證述：伊最後一次看到被告所駕
      駛之車輛為被告女友之黑色TOYOTA車子等語（見偵查卷第
      171 頁），然證人劉清明亦於偵查中證述確實有說過被告
      最後所駕駛者為銀色車輛等語（見偵查卷第171 頁），是
      證人劉清明之證詞前後矛盾不一，況證人潘進榮於偵查中
      亦證稱：查獲當日開車者為「牛才」，「牛才」開車搭載
      劉清明前往鼓山國小等語（見偵查卷第177 頁），是證人
      劉清明既係由被告一同搭載該失竊之5059—DA白色自小客
      車，其是否為掩飾被告犯行嗣後翻異證詞而為有利被告之
      證述，亦有可疑，故證人劉清明之證述尚不足為被告有利
      之認定，附此敘明。
（七）綜上所述，被告上開所辯，均不足採信，本件事證明確，
      被告犯行堪以認定，應依法論科。
二、被告行為後，刑法、刑法施行法業已於94年2 月2 日、95年
    6 月14日修正公佈，並均自95年7 月1 日施行，參酌最高法
    院95年5 月23日刑事庭第8 次會議決議，應依刑法第2 條第
    1 項之規定，為新舊法比較：
（一）修正前刑法第33條第5 款規定：「罰金：1 元以上。」修
      正後該款規定「罰金：新台幣1000元以上」，是比較新舊
      法結果，以舊法較有利於行為人。
（二）被告行為時，刑法第47條累犯之適用並不以故意犯為限，
      雖修正後刑法第47條則限於故意犯始有適用，然本件被告
      為故意犯罪，故不論依新舊法，均構成累犯，並無歧異之
      處，自不生比較之餘地，故應一般法律適用之原則，適用
      現行、有效之裁判時法論處。
（三）經綜合比較結果，新法對被告並非有利，應依刑法第2 條
      第1 項前段之規定，適用行為時法即修正前之刑法處斷之
      。
三、核被告丙○○所為，係犯刑法第320 條第1 項竊盜罪。被告
    前因毒品危害防制條例案件，經臺灣高等法院高雄分院以90
    年度上訴字第1754號判處應執行有期徒刑1 年確定，於92年
    5 月27日縮短刑期執行完畢，有臺灣高等法院被告前案紀錄
    表在卷可憑，其於有期徒刑執行完畢後5 年內，故意再犯本
    件有期徒刑以上之罪，為累犯，應依刑法第47條第1 項加重
    其刑。爰審酌被告犯後否認犯行，先後經檢察官及本院詢問
    或提示證據後，復飾詞狡辯，並翻異前詞，顯無悔意等一切
    情狀，量處如主文所示之刑。
據上論斷，應依刑事訴訟法第299 條第1 項前段，刑法第2 條
第1 項前段、第320 條第1 項、第47條第1 項，罰金罰鍰提高標
準條例第1 條前段，判決如主文。
本案經檢察官乙○○到庭執行職務。
中　　華　　民　　國　　96　　年　　1 　　月　　5 　　日
                  刑事第十五庭審判長法　官   唐照明
                                    法  官   洪乙心
                                    法  官   梁淑美
以上正本證明與原本無異。
如不服本判決，應於收受送達後10日內向本院提出上訴書狀。
中　　華　　民　　國　　96　　年　　1 　　月　　5 　　日
 　　　　　　　　　　　　　　       書記官   林麗文
附錄本案論罪法條全文
中華民國刑法第320條
（普通竊盜罪、竊佔罪）
意圖為自己或第三人不法之所有，而竊取他人之動產者，為竊盜
罪，處5 年以下有期徒刑、拘役或5 百元以下罰金。
意圖為自己或第三人不法之利益，而竊佔他人之不動產者，依前
項之規定處斷。
前二項之未遂犯罰之。
